臺灣新竹地方法院刑事判決　　　　　　100年度審易字第648號
公　訴　人　臺灣新竹地方法院檢察署檢察官
被　　　告　林忠勤
上列被告因竊盜案件，經檢察官提起公訴（100 年度偵緝字第19
6 號），本院依簡式審判程序判決如下：
    主  文
林忠勤犯毀越安全設備竊盜罪，累犯，處有期徒刑拾月。
    事  實
一、林忠勤前曾於民國92年間因竊盜案件，經臺灣桃園地方法院
    於93年3 月11日以93年度易字第145 號判處有期徒刑1 年2
    月，並於刑之執行前，令入勞動場所強制工作3 年，於93年
    5 月23日確定；又經臺灣桃園地方法院於96年7 月16日以96
    年度聲減字第676 號裁定減為有期徒刑7 月確定。其又於93
    年間因竊盜案件，經臺灣板橋地方法院於93年7 月28日以93
    年度易字第566 號判處有期徒刑1 年10月，於93年9 月2 日
    確定。上開所有案件接續執行，並於98年9 月27日縮刑期滿
    執行完畢。
二、詎林忠勤仍不知悔改，其基於意圖為自己不法所有之犯意，
    ，於99年4 月25日13時許，行經位於新竹市○○路○ 段423
    號處由吳家賢所經營之「隨意亭鵝肉店」前時，徒手毀壞該
    店後門鐵窗之安全設備後，踰越窗戶而侵入該店內（所涉犯
    毀損及侵入建築物部分未據告訴）後，即竊取置於該店內櫃
    臺上之高梁酒及威士忌共約30瓶（價值約新臺幣2 萬元），
    得手後由該店後門離去，竊得之酒類則全數由林忠勤飲畢。
    嗣經吳家賢發覺遭竊，乃報警處理，經警方鑑識人員到場，
    在該店內收銀臺上發現飲用過之可樂罐1 瓶，採取該可樂罐
    瓶口唾液之棉棒經送內政部警政署刑事警察局鑑定，其DNA
    －STR 型別比對結果與林忠勤相符，始為警循線查悉上情。
三、案經吳家賢訴由新竹市警察局第三分局報告臺灣新竹地方法
    院檢察署檢察官偵查起訴。
    理  由
一、本件被告林忠勤所犯刑法第321 條第1 項第2 款之加重竊盜
    罪，非死刑、無期徒刑、最輕本刑為三年以上有期徒刑之罪
    ，被告於本院準備程序進行中，就被訴事實為有罪之陳述，
    經本院認合於刑事訴訟法第273 條之1 第1 項之規定，裁定
    進行簡式審判程序，合先敘明。
二、訊據被告林忠勤對於上揭事實坦承不諱，並經被害人吳家賢
    於警詢時指述綦詳，且有內政部警政署刑事警察局99年6 月
    18日刑醫字第0990072218號鑑定書1 份、新竹市警察局第三
    分局刑案現場勘察報告1 份、刑事案件證物採驗紀錄表1 份
    、勘察採證同意書1 份及現場照片32幀等附卷足憑，足見被
    告所為前開自白確與事實相符而堪採信。本案事證明確，被
    告所為前述犯行堪以認定，應予依法論科。
三、論罪科刑：
（一）按行為後法律有變更者，適用行為時之法律，但行為後之
      法律有利於行為人者，適用最有利於行為人之法律，刑法
      第2 條第1 項定有明文。查本件被告林忠勤行為後，刑法
      第321 條於100 年1 月26日修正公布，於同年月28日施行
      。而修正後刑法第321 條第1 項第2 款規定「犯竊盜罪而
      有下列情形之一者，處六月以上五年以下有期徒刑，得併
      科新臺幣十萬元以下罰金：二、毀越門扇、牆垣或其他安
      全設備而犯之者。」，修正前該條項第2 款規定「犯竊盜
      罪而有下列情形之一者，處六月以上五年以下有期徒刑：
      二、毀越門扇、牆垣或其他安全設備而犯之者。」，是該
      條就毀越門扇、牆垣或其他安全設備竊盜部分於修正後增
      列併科罰金刑之規定，然就有期徒刑之刑度部分並未有提
      高之情形，經比較新舊法結果，以修正前刑法第321 條第
      1 項第2 款之規定對被告較為有利，故應依修正前刑法第
      321 條第1 項第2 款之規定處斷。
（二）次按刑法第321 條第1 項第2 款所謂「安全設備」，指門
      扇牆垣以外，依通常觀念足認防盜之一切設備而言，有最
      高法院25年上字第4168號判例意旨可供參考。又建築物之
      窗戶具有防閑效果，自應認為係門扇牆垣以外之安全設備
      。是核被告林忠勤所為，係犯修正前刑法第321 條第1 項
      第2 款之毀越安全設備竊盜罪。又被告前曾於92年間因竊
      盜案件，經臺灣桃園地方法院於93年3 月11日以93年度易
      字第145 號判處有期徒刑1 年2 月，並於刑之執行前，令
      入勞動場所強制工作3 年，於93年5 月23日確定；又經臺
      灣桃園地方法院於96年7 月16日以96年度聲減字第676 號
      裁定減為有期徒刑7 月確定。其又於93年間因竊盜案件，
      經臺灣板橋地方法院於93年7 月28日以93年度易字第566
      號判處有期徒刑1 年10月，於93年9 月2 日確定。上開所
      有案件接續執行，並於98年9 月27日縮刑期滿執行完畢等
      情，有臺灣新竹地方法院檢察署刑案資料查註紀錄表及臺
      灣高等法院被告前案紀錄表各1 份附卷可稽，其於有期徒
      刑執行完畢5 年內故意再犯本件有期徒刑以上之罪，為累
      犯，應依刑法第47條第1 項之規定加重其刑。爰審酌被告
      正值青壯，不循正途謀財，竟圖不勞而獲，竊取他人所有
      財物，不尊重他人之財產權，兼衡其智識程度、品行、家
      庭狀況、行竊手段、竊得財物價值、所生危害程度，及其
      犯後尚能坦承犯行，態度尚稱良好等一切情狀，量處如主
      文所示之刑，以示懲儆。
據上論斷，應依刑事訴訟法第273 條之1 第1 項、第299 條第1
項前段，刑法第2 條第1 項前段、修正前第321 條第1 項第2 款
、第47條第1 項，判決如主文。
本案經檢察官邱志平到庭執行職務。
中    華    民    國   100    年    8     月    19    日
                  刑事第九庭      法  官  楊惠芬
以上正本證明與原本無異。
如不服本判決應於收受本判決後10日內向本院提出上訴書狀，上
訴書狀應敘述具體理由。上訴書狀未敘述上訴理由者，應於上訴
期間屆滿後20日內補提理由書狀於本院( 均須按他造當事人之人
數附繕本 )「切勿逕送上級法院」。
中    華    民    國   100    年    8     月    19    日
                                  書記官  許弘杰
附錄本案論罪科刑所適用法條全文：
修正前刑法第321 條第1 項第2 款：
犯竊盜罪而有左列情形之一者，處六月以上五年以下有期徒刑：
  二、毀越門扇、牆垣或其他安全設備而犯之者。